fixer/src/main/resources/el/dictionaries/grc_GR.aff
FLAG num
SFX 3715 Y 1
SFX 3715 ῇ ιζόμεθά ῇ
SFX 2260 Y 1
SFX 2260 ᾳ διόν ᾳ
SFX 1281 Y 1
SFX 1281 ῶ ωθέντων ῶ
SFX 2651 Y 1
SFX 2651 ῷ ωθέντων ῷ
SFX 4554 Y 1
SFX 4554 έ κα έ
SFX 4696 Y 1
SFX 4696 ῇ οτέρην ῇ
SFX 4540 Y 1
SFX 4540 ῃ λουσαι ῃ
SFX 424 Y 1
SFX 424 ῇ ούμενα ῇ
SFX 4177 Y 1
SFX 4177 ῃ νας ῃ
SFX 3730 Y 1
SFX 3730 ς ζοι ς
SFX 4228 Y 1
SFX 4228 ῇ ῶδες ῇ
SFX 4545 Y 1
SFX 4545 ῇ λῶν ῇ
SFX 2840 Y 1
SFX 2840 ῇ ικώτεροι ῇ
SFX 182 Y 1
SFX 182 ι υσι ι
SFX 4481 Y 1
SFX 4481 ῖ ύσασάν ῖ
SFX 511 Y 1
SFX 511 ῇ ούσῃ ῇ
SFX 187 Y 1
SFX 187 ν υσι ν
SFX 3522 Y 1
SFX 3522 ῃ σουσά ῃ
SFX 425 Y 1
SFX 425 ῇ ούμενά ῇ
SFX 4332 Y 1
SFX 4332 ῆ ομένων ῆ
SFX 791 Y 1
SFX 791 ῇ ομένων ῇ
SFX 3628 Y 1
SFX 3628 ς υσι ς
SFX 474 Y 1
SFX 474 ῃ ματά ῃ
SFX 3418 Y 1
SFX 3418 ᾷ ωμένου ᾷ
SFX 4049 Y 1
SFX 4049 ὶ ίζουσι ὶ
SFX 3137 Y 1
SFX 3137 ῖ ούσῃ ῖ
SFX 4815 Y 1
SFX 4815 ᾷ αστὰ ᾷ
SFX 1323 Y 1
SFX 1323 ῇ ηταί ῇ
SFX 865 Y 1
SFX 865 ς τητί ς
SFX 3138 Y 1
SFX 3138 ὶ ίον ὶ
SFX 2301 Y 1
SFX 2301 ῖ ομένων ῖ
SFX 3457 Y 1
SFX 3457 ῃ νεσθαι ῃ
SFX 4066 Y 1
SFX 4066 ᾳ δην ᾳ
SFX 2678 Y 1
SFX 2678 ῃ μα ῃ
SFX 4753 Y 1
SFX 4753 ῇ ιοῦσα ῇ
SFX 3496 Y 1
SFX 3496 ὲ ῶί ὲ
SFX 4310 Y 1
SFX 4310 ά ρον ά
SFX 2780 Y 1
SFX 2780 ὴ ῶί ὴ
SFX 3236 Y 1
SFX 3236 έ ρον έ
SFX 3917 Y 1
SFX 3917 ῶ ωτικῶν ῶ
SFX 3226 Y 1
SFX 3226 ς σοντα ς
SFX 4000 Y 1
SFX 4000 ῃ νονται ῃ
SFX 3448 Y 1
SFX 3448 ῖ ποιῆσαί ῖ
SFX 4344 Y 1
SFX 4344 ῃ νωμεν ῃ
SFX 3094 Y 1
SFX 3094 ὼ ῶί ὼ
SFX 1861 Y 1
SFX 1861 α ωι α
SFX 2064 Y 1
SFX 2064 ε ωι ε
SFX 4740 Y 1
SFX 4740 ῃ λοιτό ῃ
SFX 774 Y 1
SFX 774 η ωι η
SFX 345 Y 1
SFX 345 ῇ οῦντί ῇ
SFX 2250 Y 1
SFX 2250 ὶ ύμενά ὶ
SFX 3193 Y 1
SFX 3193 ὶ ῖά ὶ
SFX 2180 Y 1
SFX 2180 ῶ ωθῶσί ῶ
SFX 3284 Y 1
SFX 3284 ῇ ηθῆτέ ῇ
SFX 1172 Y 1
SFX 1172 ῶ ωθέντες ῶ
SFX 757 Y 1
SFX 757 ῇ ησομένου ῇ
SFX 2066 Y 1
SFX 2066 ῷ ωθέντες ῷ
SFX 2278 Y 1
SFX 2278 ς τησί ς
SFX 3166 Y 1
SFX 3166 ί θα ί
SFX 972 Y 1
SFX 972 ῇ ομένης ῇ
SFX 4278 Y 1
SFX 4278 ά σις ά
SFX 1054 Y 1
SFX 1054 έ σις έ
SFX 955 Y 1
SFX 955 ῶ ωμένου ῶ
SFX 1096 Y 1
SFX 1096 ῇ οίην ῇ
SFX 3501 Y 1
SFX 3501 ῷ ωμένου ῷ
SFX 4304 Y 1
SFX 4304 ῇ ῦσαι ῇ
SFX 423 Y 1
SFX 423 ῇ ουμένη ῇ
SFX 2815 Y 1
SFX 2815 ῖ ομένης ῖ
SFX 682 Y 1
SFX 682 ῖ ῦμεν ῖ
SFX 862 Y 1
SFX 862 ῖ στάτην ῖ
SFX 3626 Y 1
SFX 3626 ῇ όφρων ῇ
SFX 552 Y 1
SFX 552 ῖ ῦσαι ῖ
SFX 4746 Y 1
SFX 4746 ῃ κηται ῃ
SFX 4309 Y 1
SFX 4309 ῖ ρούς ῖ
SFX 3497 Y 1
SFX 3497 ῇ ίωσίν ῇ
SFX 1578 Y 1
SFX 1578 ῇ ίζουσι ῇ
SFX 764 Y 1
SFX 764 ῃ ια ῃ
SFX 1257 Y 1
SFX 1257 ῇ ηθήσεσθαι ῇ
SFX 1547 Y 1
SFX 1547 ᾷ ώμεναι ᾷ
SFX 2047 Y 1
SFX 2047 ῇ ίον ῇ
SFX 2713 Y 1
SFX 2713 ι ταται ι
SFX 2632 Y 1
SFX 2632 ῇ θέντων ῇ
SFX 3045 Y 1
SFX 3045 ῇ οῦνθ’ ῇ
SFX 1989 Y 1
SFX 1989 ὰ ικοί ὰ
SFX 2372 Y 1
SFX 2372 ᾳ οισίν ᾳ
SFX 4952 Y 1
SFX 4952 ὺ ύνων ὺ
SFX 2212 Y 1
SFX 2212 ὴ ικοί ὴ
SFX 1088 Y 1
SFX 1088 ῇ ηθήσονται ῇ
SFX 4785 Y 1
SFX 4785 ῶ ζομένῃ ῶ
SFX 695 Y 1
SFX 695 ῇ ῶί ῇ
SFX 2760 Y 1
SFX 2760 ὶ ικοί ὶ
SFX 4576 Y 1
SFX 4576 ῖ θέντων ῖ
SFX 2283 Y 1
SFX 2283 ς ταται ς
SFX 952 Y 1
SFX 952 ᾷ ώμενοί ᾷ
SFX 1597 Y 1
SFX 1597 ῃ θησαν ῃ
SFX 1855 Y 1
SFX 1855 ῶ ζομένους ῶ
SFX 3053 Y 1
SFX 3053 ῇ ώμεναι ῇ
SFX 3498 Y 1
SFX 3498 ῇ ίωσιν ῇ
SFX 346 Y 1
SFX 346 ῃ οισίν ῃ
SFX 4308 Y 1
SFX 4308 ῖ ροὺς ῖ
SFX 1230 Y 1
SFX 1230 ᾷ ῶντα ᾷ
SFX 452 Y 1
SFX 452 ῃ ωνταί ῃ
SFX 3888 Y 1
SFX 3888 ὰ άζοντές ὰ
SFX 557 Y 1
SFX 557 ῇ ούμεθα ῇ
SFX 2207 Y 1
SFX 2207 ῇ ώμενοί ῇ
SFX 4236 Y 1
SFX 4236 ῷ ωτέρη ῷ
SFX 433 Y 1
SFX 433 ῖ ύμενά ῖ
SFX 4656 Y 1
SFX 4656 ῃ σουσαν ῃ
SFX 4137 Y 1
SFX 4137 ῇ ουμένωι ῇ
SFX 783 Y 1
SFX 783 ς τητος ς
SFX 3772 Y 1
SFX 3772 ὴ ότατόν ὴ
SFX 1552 Y 1
SFX 1552 ῃ ιμος ῃ
SFX 369 Y 1
SFX 369 ι το ι
SFX 1447 Y 1
SFX 1447 ν το ν
SFX 550 Y 1
SFX 550 ο το ο
SFX 4651 Y 1
SFX 4651 α σω α
SFX 849 Y 1
SFX 849 ῃ σων ῃ
SFX 1102 Y 1
SFX 1102 ῇ οτέραν ῇ
SFX 759 Y 1
SFX 759 ς τητα ς
SFX 4619 Y 1
SFX 4619 ’ ων ’
SFX 365 Y 1
SFX 365 ς το ς
SFX 1972 Y 1
SFX 1972 ῇ οποιόν ῇ
SFX 3774 Y 1
SFX 3774 ν σω ν
SFX 3351 Y 1
SFX 3351 α οιν α
SFX 3735 Y 1
SFX 3735 ῇ ίζεσθέ ῇ
SFX 4709 Y 1
SFX 4709 ε οιν ε
SFX 3379 Y 1
SFX 3379 ῃ λοντά ῃ
SFX 2612 Y 1
SFX 2612 η οιν η
SFX 4951 Y 1
SFX 4951 ῇ ύνων ῇ
SFX 1620 Y 1
SFX 1620 ι οιν ι
SFX 923 Y 1
SFX 923 ς σω ς
SFX 3070 Y 1
SFX 3070 ῇ θέντες ῇ
SFX 4350 Y 1
SFX 4350 ῖ ῦόν ῖ
SFX 3742 Y 1
SFX 3742 ᾳ εα ᾳ
SFX 607 Y 1
SFX 607 ῇ ικοί ῇ
SFX 4577 Y 1
SFX 4577 ῖ θέντες ῖ
SFX 4240 Y 1
SFX 4240 ῇ ύω ῇ
SFX 408 Y 1
SFX 408 ῖ ῦσίν ῖ
SFX 2145 Y 1
SFX 2145 ῶ ζομένην ῶ
SFX 4783 Y 1
SFX 4783 ὰ άζοντάς ὰ
SFX 1834 Y 1
SFX 1834 ῖ ύω ῖ
SFX 1973 Y 1
SFX 1973 ῇ οποιὸν ῇ
SFX 1387 Y 1
SFX 1387 ῶ ωθέντας ῶ
SFX 3158 Y 1
SFX 3158 ῇ ισμῷ ῇ
SFX 2652 Y 1
SFX 2652 ῷ ωθέντας ῷ
SFX 4428 Y 1
SFX 4428 ᾷ αθέν ᾷ
SFX 4843 Y 1
SFX 4843 έ χέ έ
SFX 3290 Y 1
SFX 3290 ὶ ίζεται ὶ
SFX 4893 Y 1
SFX 4893 ῃ σης ῃ
SFX 959 Y 1
SFX 959 ι τατός ι
SFX 1175 Y 1
SFX 1175 ᾳ δα ᾳ
SFX 898 Y 1
SFX 898 ῇ ότατόν ῇ
SFX 3365 Y 1
SFX 3365 ῇ ίμων ῇ
SFX 3956 Y 1
SFX 3956 ὰ άσει ὰ
SFX 1784 Y 1
SFX 1784 ς σατέ ς
SFX 2715 Y 1
SFX 2715 ῇ ώταται ῇ
SFX 4399 Y 1
SFX 4399 ὶ ίζονταί ὶ
SFX 894 Y 1
SFX 894 ς τατός ς
SFX 1826 Y 1
SFX 1826 ῇ ησαμένους ῇ
SFX 2398 Y 1
SFX 2398 ᾷ ασθήσεταί ᾷ
SFX 3286 Y 1
SFX 3286 ᾷ ηθήσεταί ᾷ
SFX 1892 Y 1
SFX 1892 ς ζουσιν ς
SFX 4768 Y 1
SFX 4768 ᾷ ησάμενοί ᾷ
SFX 1420 Y 1
SFX 1420 ῇ ομένας ῇ
SFX 1165 Y 1
SFX 1165 ῇ ότατά ῇ
SFX 4048 Y 1
SFX 4048 ω ζουσιν ω
SFX 4105 Y 1
SFX 4105 ῇ στῶν ῇ
SFX 4476 Y 1
SFX 4476 ὴ ήσεσθε ὴ
SFX 4429 Y 1
SFX 4429 ᾷ αθὲν ᾷ
SFX 4503 Y 1
SFX 4503 ῇ οφόροι ῇ
SFX 3403 Y 1
SFX 3403 ὶ ίδιά ὶ
SFX 637 Y 1
SFX 637 ῇ ηθήσεταί ῇ
SFX 915 Y 1
SFX 915 ὰ ῶς ὰ
SFX 3264 Y 1
SFX 3264 ῇ ισάμενός ῇ
SFX 4939 Y 1
SFX 4939 ῖ ομένας ῖ
SFX 3416 Y 1
SFX 3416 ῶ ωτέρους ῶ
SFX 786 Y 1
SFX 786 ῖ στέραν ῖ
SFX 882 Y 1
SFX 882 ῷ ωτέρους ῷ
SFX 390 Y 1
SFX 390 ὴ ῶς ὴ
SFX 1147 Y 1
SFX 1147 ῇ ησάμενοί ῇ
SFX 2958 Y 1
SFX 2958 ῇ ολογίαν ῇ
SFX 2137 Y 1
SFX 2137 ὰ ικοῦ ὰ
SFX 2805 Y 1
SFX 2805 ὼ ῶς ὼ
SFX 2138 Y 1
SFX 2138 ὴ ικοῦ ὴ
SFX 2759 Y 1
SFX 2759 ὶ ικοῦ ὶ
SFX 4780 Y 1
SFX 4780 ὰ άζουσά ὰ
SFX 4596 Y 1
SFX 4596 ᾷ ίζεται ᾷ
SFX 476 Y 1
SFX 476 ῖ ῦσά ῖ
SFX 2407 Y 1
SFX 2407 ὶ ίω ὶ
SFX 4976 Y 1
SFX 4976 ῇ ισθεῖσαί ῇ
SFX 505 Y 1
SFX 505 ῃ οντό ῃ
SFX 4038 Y 1
SFX 4038 ῇ θέντας ῇ
SFX 1382 Y 1
SFX 1382 ὶ ίην ὶ
SFX 1241 Y 1
SFX 1241 ῇ ίζεται ῇ
SFX 316 Y 1
SFX 316 ῃ οιμέν ῃ
SFX 3087 Y 1
SFX 3087 ῇ ίζομεν ῇ
SFX 1736 Y 1
SFX 1736 ’ ες ’
SFX 3085 Y 1
SFX 3085 ς ζομεν ς
SFX 4631 Y 1
SFX 4631 ν τος ν
SFX 1699 Y 1
SFX 1699 ῇ ίζονταί ῇ
SFX 3902 Y 1
SFX 3902 ῇ ύεταί ῇ
SFX 2910 Y 1
SFX 2910 ῳ ζῃ ῳ
SFX 1582 Y 1
SFX 1582 ὶ τέρους ὶ
SFX 211 Y 1
SFX 211 ς τος ς
SFX 3089 Y 1
SFX 3089 ᾷ αίους ᾷ
SFX 3472 Y 1
SFX 3472 ε ηίς ε
SFX 1897 Y 1
SFX 1897 ῖ ύεταί ῖ
SFX 4063 Y 1
SFX 4063 α δι α
SFX 4955 Y 1
SFX 4955 ῃ νους ῃ
SFX 2671 Y 1
SFX 2671 ὶ ίοισί ὶ
SFX 4361 Y 1
SFX 4361 ῃ ληται ῃ
SFX 669 Y 1
SFX 669 έ σας έ
SFX 2480 Y 1
SFX 2480 ὰ άσαι ὰ
SFX 4065 Y 1
SFX 4065 ῇ ίδιά ῇ
SFX 4606 Y 1
SFX 4606 ᾳ ειον ᾳ
SFX 388 Y 1
SFX 388 ῆ ῶς ῆ
SFX 214 Y 1
SFX 214 ῇ ῶς ῇ
SFX 3398 Y 1
SFX 3398 α ευέ α
SFX 2093 Y 1
SFX 2093 α ησίς α
SFX 2873 Y 1
SFX 2873 ὴ ήσειέν ὴ
SFX 570 Y 1
SFX 570 ῇ ικοῦ ῇ
SFX 4504 Y 1
SFX 4504 ᾷ έουσι ᾷ
SFX 3861 Y 1
SFX 3861 ῇ ιεῖς ῇ
SFX 2153 Y 1
SFX 2153 ῇ ίω ῇ
SFX 4214 Y 1
SFX 4214 ς ζηταί ς
SFX 303 Y 1
SFX 303 ι υσάν ι
SFX 1295 Y 1
SFX 1295 ῷ ωτέρῳ ῷ
SFX 4958 Y 1
SFX 4958 ὶ ίνεταί ὶ
SFX 4819 Y 1
SFX 4819 ᾷ αίνων ᾷ
SFX 238 Y 1
SFX 238 ν υσάν ν
SFX 473 Y 1
SFX 473 ῃ ματα ῃ
SFX 3076 Y 1
SFX 3076 ῆ ίην ῆ
SFX 809 Y 1
SFX 809 ῇ ίην ῇ
SFX 4472 Y 1
SFX 4472 έ σμα έ
SFX 681 Y 1
SFX 681 ῖ ῦμέν ῖ
SFX 3114 Y 1
SFX 3114 ῇ ίσῃς ῇ
SFX 3925 Y 1
SFX 3925 ς υσάν ς
SFX 3840 Y 1
SFX 3840 ῇ μοί ῇ
SFX 3806 Y 1
SFX 3806 ῇ ύουσίν ῇ
SFX 4587 Y 1
SFX 4587 ῇ ίζωμεν ῇ
SFX 2516 Y 1
SFX 2516 ᾷ ασάμενος ᾷ
SFX 2108 Y 1
SFX 2108 ι υε ι
SFX 1324 Y 1
SFX 1324 ῇ ηταὶ ῇ
SFX 1426 Y 1
SFX 1426 έ λέ έ
SFX 4755 Y 1
SFX 4755 ῇ ικωτάτην ῇ
SFX 3481 Y 1
SFX 3481 ὲ εύεσθαι ὲ
SFX 4119 Y 1
SFX 4119 ὴ ήσαντι ὴ
SFX 575 Y 1
SFX 575 ῖ ῦσάν ῖ
SFX 3548 Y 1
SFX 3548 ᾳ σας ᾳ
SFX 2202 Y 1
SFX 2202 ῖ ύουσίν ῖ
SFX 1391 Y 1
SFX 1391 ῃ σεσθαι ῃ
SFX 1558 Y 1
SFX 1558 ῇ ητά ῇ
SFX 41 Y 1
SFX 41 α ες α
SFX 1847 Y 1
SFX 1847 ῇ θῆναι ῇ
SFX 2073 Y 1
SFX 2073 ῖ τέρους ῖ
SFX 2961 Y 1
SFX 2961 ῇ ίοισί ῇ
SFX 1361 Y 1
SFX 1361 ᾷ ήσειέν ᾷ
SFX 1173 Y 1
SFX 1173 ῃ σονται ῃ
SFX 455 Y 1
SFX 455 ῃ σας ῃ
SFX 1136 Y 1
SFX 1136 ’ ας ’
SFX 2745 Y 1
SFX 2745 ὰ οῖσι ὰ
SFX 2846 Y 1
SFX 2846 ῖ θῆναι ῖ
SFX 2298 Y 1
SFX 2298 ὲ οῖσι ὲ
SFX 1513 Y 1
SFX 1513 ὴ οῖσι ὴ
SFX 1490 Y 1
SFX 1490 ῶ ωθείσης ῶ
SFX 2928 Y 1
SFX 2928 ῷ ωθείσης ῷ
SFX 1371 Y 1
SFX 1371 ᾷ ηθεὶς ᾷ
SFX 4960 Y 1
SFX 4960 ῃ μου ῃ
SFX 4863 Y 1
SFX 4863 ὴ ότεραί ὴ
SFX 1372 Y 1
SFX 1372 ᾷ ηθείς ᾷ
SFX 1570 Y 1
SFX 1570 ς σειεν ς
SFX 2575 Y 1
SFX 2575 ῶ ωθήσεσθαι ῶ
SFX 532 Y 1
SFX 532 ῇ ηθεὶς ῇ
SFX 2356 Y 1
SFX 2356 ᾷ ήσαντι ᾷ
SFX 2649 Y 1
SFX 2649 ᾷ αμένην ᾷ
SFX 2150 Y 1
SFX 2150 ῶ ωθήσονται ῶ
SFX 4865 Y 1
SFX 4865 έ τέ έ
SFX 4621 Y 1
SFX 4621 ῷ ωθήσονται ῷ
SFX 2861 Y 1
SFX 2861 ᾷ έω ᾷ
SFX 1750 Y 1
SFX 1750 α οισιν α
SFX 531 Y 1
SFX 531 ῇ ηθείς ῇ
SFX 372 Y 1
SFX 372 ί τέ ί
SFX 2055 Y 1
SFX 2055 η θη η
SFX 4900 Y 1
SFX 4900 ς σαιέν ς
SFX 1749 Y 1
SFX 1749 ε οισιν ε
SFX 4201 Y 1
SFX 4201 ῇ ητήριον ῇ
SFX 717 Y 1
SFX 717 η οισιν η
SFX 1848 Y 1
SFX 1848 ῇ θῆναί ῇ
SFX 3995 Y 1
SFX 3995 ῖ ύοι ῖ
SFX 1127 Y 1
SFX 1127 η σης η
SFX 156 Y 1
SFX 156 α ον α
SFX 2847 Y 1
SFX 2847 ῖ θῆναί ῖ
SFX 4483 Y 1
SFX 4483 ὲ ήσασα ὲ
SFX 373 Y 1
SFX 373 ε ον ε
SFX 1990 Y 1
SFX 1990 ὰ ικοὶ ὰ
SFX 1995 Y 1
SFX 1995 ς ζουσα ς
SFX 4111 Y 1
SFX 4111 ᾷ ήσοντες ᾷ
SFX 758 Y 1
SFX 758 ς τητά ς
SFX 3915 Y 1
SFX 3915 ὰ ίαν ὰ
SFX 2796 Y 1
SFX 2796 ὴ ήσασα ὴ
SFX 179 Y 1
SFX 179 η ον η
SFX 1964 Y 1
SFX 1964 ὲ ίαν ὲ
SFX 460 Y 1
SFX 460 ι ον ι
SFX 2213 Y 1
SFX 2213 ὴ ικοὶ ὴ
SFX 2295 Y 1
SFX 2295 ῇ οτέρᾳ ῇ
SFX 3615 Y 1
SFX 3615 ὴ ίαν ὴ
SFX 2761 Y 1
SFX 2761 ὶ ικοὶ ὶ
SFX 4777 Y 1
SFX 4777 ω ζουσα ω
SFX 763 Y 1
SFX 763 ς στατος ς
SFX 1013 Y 1
SFX 1013 ὶ ίαν ὶ
SFX 1035 Y 1
SFX 1035 ν ον ν
SFX 130 Y 1
SFX 130 ς σης ς
SFX 4549 Y 1
SFX 4549 ῃ κουσί ῃ
SFX 4371 Y 1
SFX 4371 ῇ ιστής ῇ
SFX 1725 Y 1
SFX 1725 ῇ ικώτατόν ῇ
SFX 3170 Y 1
SFX 3170 ῇ ητικαῖς ῇ
SFX 4270 Y 1
SFX 4270 ῖ ύσομέν ῖ
SFX 3023 Y 1
SFX 3023 ᾷ ήσειάν ᾷ
SFX 1351 Y 1
SFX 1351 ᾷ ηθῆναι ᾷ
SFX 3350 Y 1
SFX 3350 ῇ ούμεθ’ ῇ
SFX 3390 Y 1
SFX 3390 ῇ θείσης ῇ
SFX 546 Y 1
SFX 546 ῇ οῖσι ῇ
SFX 4205 Y 1
SFX 4205 ῇ ηθησόμενός ῇ
SFX 1177 Y 1
SFX 1177 ῶ ωθήσεται ῶ
SFX 2926 Y 1
SFX 2926 ῷ ωθήσεται ῷ
SFX 4388 Y 1
SFX 4388 ῖ θείσης ῖ
SFX 580 Y 1
SFX 580 ῃ σεις ῃ
SFX 4714 Y 1
SFX 4714 έ ντό έ
SFX 1376 Y 1
SFX 1376 ῇ ότεραί ῇ
SFX 4324 Y 1
SFX 4324 ᾷ έοντές ᾷ
SFX 3883 Y 1
SFX 3883 ῳ ζουσαι ῳ
SFX 284 Y 1
SFX 284 ά θαι ά
SFX 3164 Y 1
SFX 3164 έ θαι έ
SFX 470 Y 1
SFX 470 ῇ ηθῆναι ῇ
SFX 208 Y 1
SFX 208 ί θαι ί
SFX 1255 Y 1
SFX 1255 ό θαι ό
SFX 1668 Y 1
SFX 1668 ῖ ύσαντός ῖ
SFX 1779 Y 1
SFX 1779 ς σομεν ς
SFX 647 Y 1
SFX 647 ῖ υμένων ῖ
SFX 2570 Y 1
SFX 2570 ᾷ ασθεῖσα ᾷ
SFX 4370 Y 1
SFX 4370 ῇ ιστὴς ῇ
SFX 756 Y 1
SFX 756 ῖ υμένης ῖ
SFX 3988 Y 1
SFX 3988 ῆ ομένους ῆ
SFX 884 Y 1
SFX 884 ῇ ομένους ῇ
SFX 1780 Y 1
SFX 1780 ῃ σεων ῃ
SFX 1045 Y 1
SFX 1045 ᾷ ήσασα ᾷ
SFX 472 Y 1
SFX 472 ῦ υμένων ῦ
SFX 3131 Y 1
SFX 3131 ν ρος ν
SFX 4427 Y 1
SFX 4427 ᾷ ίαν ᾷ
SFX 593 Y 1
SFX 593 ῦ υμένης ῦ
SFX 2954 Y 1
SFX 2954 ῖ ομένους ῖ
SFX 3368 Y 1
SFX 3368 ῇ μοῦ ῇ
SFX 4689 Y 1
SFX 4689 ῖ ρῷ ῖ
SFX 4348 Y 1
SFX 4348 ὶ ίνειν ὶ
SFX 1551 Y 1
SFX 1551 ῃ ιμός ῃ
SFX 415 Y 1
SFX 415 ῃ ιος ῃ
SFX 414 Y 1
SFX 414 ῃ ιός ῃ
SFX 2386 Y 1
SFX 2386 ὰ ικοῖς ὰ
SFX 483 Y 1
SFX 483 ῇ ουμένοις ῇ
SFX 2686 Y 1
SFX 2686 ὴ ικοῖς ὴ
SFX 608 Y 1
SFX 608 ῇ ικοὶ ῇ
SFX 4742 Y 1
SFX 4742 ῖ λογεῖταί ῖ
SFX 1245 Y 1
SFX 1245 ῆ ίαν ῆ
SFX 377 Y 1
SFX 377 ῇ ίαν ῇ
SFX 2553 Y 1
SFX 2553 ὶ ικοῖς ὶ
SFX 3676 Y 1
SFX 3676 ῇ ολή ῇ
SFX 4115 Y 1
SFX 4115 ῇ ύσεως ῇ
SFX 4382 Y 1
SFX 4382 ῇ θέντι ῇ
SFX 2812 Y 1
SFX 2812 ῇ οτέρως ῇ
SFX 1481 Y 1
SFX 1481 ὶ ύσης ὶ
SFX 4475 Y 1
SFX 4475 ῖ ύσεως ῖ
SFX 2603 Y 1
SFX 2603 ι ουσιν ι
SFX 2482 Y 1
SFX 2482 ὶ ῖός ὶ
SFX 3040 Y 1
SFX 3040 ῖ ύουσάν ῖ
SFX 4738 Y 1
SFX 4738 ῃ λομαί ῃ
SFX 4405 Y 1
SFX 4405 ὲ εύω ὲ
SFX 3589 Y 1
SFX 3589 ὴ ῆισιν ὴ
SFX 2388 Y 1
SFX 2388 ῃ θαι ῃ
SFX 1894 Y 1
SFX 1894 ῳ ζουσα ῳ
SFX 4569 Y 1
SFX 4569 ὶ ιζόμενον ὶ
SFX 4334 Y 1
SFX 4334 ὶ ούμενός ὶ
SFX 4794 Y 1
SFX 4794 ᾷ εῖσαι ᾷ
SFX 2974 Y 1
SFX 2974 ῇ ιστάς ῇ
